臺灣板橋地方法院交通事件裁定　　　 100年度交聲字第1486號
原處分機關　交通部公路總局臺北區監理所板橋監理站
異　議　人
即受處分人　林大立
上列異議人即受處分人因違反道路交通管理處罰條例事件，對於
交通部公路總局臺北區監理所板橋監理站民國100 年5 月5 日所
為之處分（原處分案號：板監裁字第裁41-C00000000號），聲明
異議，本院裁定如下：
    主  文
異議駁回。
    理  由
一、原處分意旨略以：異議人即受處分人林大立於民國100 年1
    月28日23時19分許，騎乘車號CX3-377 號重型機車，行經新
    北市○○區○○路589 巷之交岔路口時，有「駕車行經有燈
    光號誌管制之交岔路口闖紅燈」之違規行為，經新北市政府
    警察局中和第二分局員山派出所警員當場攔停，並填製新北
    市政府警察局北警交字第C00000000 號舉發違反道路交通管
    理事件通知單（下稱舉發通知單）舉發，再經原處分機關於
    100 年5 月5 日以板監裁字第裁41-C00000000號違反道路交
    通管理事件裁決書，依道路交通管理處罰條例第53條第1 項
    之規定，裁處罰鍰新臺幣（下同）2,300 元，並依同條例第
    63條第1 項第3 款（原處分疏未敘明第3 款）之規定，記違
    規點數3 點。
二、異議意旨略以：伊以低速行駛，行經新北市○○區○○路58
    9 巷口時，已看到2 名警員攔停另1 名闖紅燈騎士，伊在此
    情況下不可能闖紅燈，且當時警員正在對違規騎士開立罰單
    ，並沒有目睹伊通過巷口時之燈號，惟警員仍將伊攔停，並
    指伊闖紅燈，伊當場表示不服而拒簽舉發通知單，為此聲明
    異議，請求撤銷原處分云云。
三、按道路交通管理處罰條例所稱之汽車，包括機器腳踏車；汽
    車駕駛人，行經有燈光號誌管制之交岔路口闖紅燈者，處新
    臺幣1,800 元以上5,400 元以下罰鍰；又汽車駕駛人駕駛汽
    車違反道路交通管理處罰條例第53條規定者，除應依該條所
    規定之罰鍰處罰外，並記違規點數3 點，道路交通管理處罰
    條例第3 條第8 款、第53條第1 項、第63條第1 項第3 款分
    別定有明文。
四、經查：新北市○○區○○路589 巷之交岔路口，設置有燈光
    號誌管制之情，為異議人所不爭執，並經證人即本件舉發警
    員沈韋志於本院訊問時證述明確（見本院卷第17頁），堪信
    屬實。再異議人於前揭時、地，騎乘車號CX3-377 號重型機
    車違規闖紅燈之情，業據證人沈韋志於本院訊問時具結證稱
    ：我當天是騎車巡邏經過舉發地點時，發現這個地點交通違
    規的情況很嚴重，我就停車在舉發地點執行交通違規勤務，
    在晚上11點19分，看到異議人騎機車闖紅燈，直行通過舉發
    地點的路口，我看到時候，因為我跟異議人同向，我站的地
    方是在異議人的前面，所以我就走出路面，並且把異議人的
    機車攔停，當時我是跟另外1 個警員一起執勤，我的同事剛
    才已經先攔了1 台闖紅燈的機車，我的部分，因為我只看到
    異議人闖紅燈，所以我只有把異議人攔下來，我先告知異議
    人違規事實，也就是跟異議人說他闖紅燈，並且開單告發。
    ……（問：是否認識異議人？）不認識等語（見本院卷第17
    頁），而證人沈韋志係於執行勤務當中，偶然發現本件違規
    事實，衡情應無設詞攀誣，或虛構違規事實以陷害異議人之
    可能。況警員執行公務時，本身即受有行政懲處責任之監督
    ，且其到庭具結作證，更係以刑事責任擔保其證言之真實性
    ，故證人前開證述內容，以及其所記錄舉發之本件違規事實
    ，應無不可採信之處，且證人沈韋志亦明確證稱：（問：當
    時執勤時，你的視線有無被阻礙？）沒有，所以我可以很清
    楚的看到路口的紅綠燈是紅燈，也明確看到異議人是闖紅燈
    。（問：當時執勤是晚上是否有燈光照亮？）有的，路的2
    邊都有路燈，而且舉發地點就是北二高的橋下，路燈非常明
    亮等語（見本院卷第17頁反面），足徵證沈韋志國確有親眼
    目擊異議人騎乘前開機車，違規闖紅燈之行為，自無錯認誤
    判之虞。是異議人辯稱：伊並未闖紅燈云云，無非卸責之詞
    ，不足採信。
五、綜上所述，本件異議人確有於前揭時、地，有「駕車行經有
    燈光號誌管制之交岔路口闖紅燈」之違規行為，事證明確。
    從而，原處分機關依道路交通管理處罰條例第53條第1 項之
    規定，裁處罰鍰2,300 元，並依同條例第63條第1 項第3 款
    之規定，記違規點數3 點，其認事用法均無違誤，裁罰亦無
    不當，本件異議為無理由，應予駁回。
據上論斷，應依道路交通管理處罰條例第87條第2 項，道路交通
事件處理辦法第18條，裁定如主文。
中    華    民    國  100     年    5     月    31    日
                  交通法庭    法  官  鄧雅心
以上正本證明與原本無異。
如不服本裁定，應於送達後5 日內，向本院提出抗告狀。
                              書記官  王小芬
中    華    民    國  100     年    5     月    31    日